【裁判字號】    97,訴,1573
【裁判日期】    980430
【裁判案由】    台灣地區與大陸地區人民關係條例等
【裁判全文】
臺灣臺北地方法院刑事判決      九十七年度訴字第一五七三號
公  訴  人  臺灣臺北地方法院檢察署檢察官
被      告  白成頓
選任辯護人  張振興律師
被      告  陳日芬
            白苗苗
上二人共同
選任辯護人  黃麗蓉律師
被      告  蕭國豐
            馬章軒
            吳紘崴
            吳松齡
            鄭勝營
上五人共同
指定辯護人  本院公設辯護人張寅煥
            本院公設辯護人陳智暉
上列被告因違反臺灣地區與大陸地區人民關係條例等案件，經檢
察官提起公訴（九十六年度偵字第五○七八號、第五○九九號、
第一八七四○號、九十七年度偵字第三二四六號、第三二四九號
、第一五九三二號），及移送併辦（臺灣板橋地方法院檢察署九
十七年度偵緝字第二四八四號、臺灣桃園地方法院檢察署九十七
年度偵字第一二八二號），本院判決如下：
    主  文
白成頓共同意圖營利，違反不得使大陸地區人民非法進入臺灣地
區之規定，共肆罪，各處有期徒刑年陸月，均減為有期徒刑壹
年玖月；又共同行使明知為不實之事項，而使公務員登載於職務
上所掌之公文書，足以生損害於公眾及他人，處有期徒刑肆月，
減為有期徒刑貳月；又共同行使偽造私文書，足以生損害於公眾
及他人，處有期徒刑伍月，減為有期徒刑貳月又拾伍日；又共同
明知為不實之事項，而使公務員登載於職務上所掌之公文書，足
以生損害於公眾及他人，處有期徒刑月，減為有期徒刑壹月又
拾伍日；又共同意圖使女子與他人為性交之行為，而媒介以營利
，處有期徒刑壹年捌月，減為有期徒刑拾月。應執行有期徒刑伍
年。
陳日芬共同連續意圖營利，違反不得使大陸地區人民非法進入臺
灣地區之規定，處有期徒刑肆年陸月，減為有期徒刑貳年月；
又共同意圖營利，違反不得使大陸地區人民非法進入臺灣地區之
規定，共肆罪，各處有期徒刑年肆月，均減為有期徒刑壹年捌
月；又共同行使明知為不實之事項，而使公務員登載於職務上所
掌之公文書，足以生損害於公眾及他人，處有期徒刑肆月，減為
有期徒刑貳月；又共同行使偽造私文書，足以生損害於公眾及他
人，處有期徒刑伍月，減為有期徒刑貳月又拾伍日；又共同明知
為不實之事項，而使公務員登載於職務上所掌之公文書，足以生
損害於公眾及他人，處有期徒刑月，減為有期徒刑壹月又拾伍
日；又共同意圖使女子與他人為性交之行為，而媒介以營利，處
有期徒刑壹年陸月，減為有期徒刑玖月。應執行有期徒刑陸年。
白苗苗共同意圖營利，違反不得使大陸地區人民非法進入臺灣地
區之規定，共肆罪，各處有期徒刑年肆月，均減為有期徒刑壹
年捌月；又共同行使明知為不實之事項，而使公務員登載於職務
上所掌之公文書，足以生損害於公眾及他人，處有期徒刑肆月，
減為有期徒刑貳月；又共同行使偽造私文書，足以生損害於公眾
及他人，處有期徒刑伍月，減為有期徒刑貳月又拾伍日；又共同
明知為不實之事項，而使公務員登載於職務上所掌之公文書，足
以生損害於公眾及他人，處有期徒刑月，減為有期徒刑壹月又
拾伍日；又共同意圖使女子與他人為性交之行為，而媒介以營利
，處有期徒刑壹年陸月，減為有期徒刑玖月。應執行有期徒刑肆
年。
蕭國豐共同意圖營利，違反不得使大陸地區人民非法進入臺灣地
區之規定，未遂，處有期徒刑壹年，減為有期徒刑陸月。
馬章軒共同意圖營利，違反不得使大陸地區人民非法進入臺灣地
區之規定，未遂，累犯，處有期徒刑壹年，減為有期徒刑陸月；
又共同意圖使女子與他人為性交之行為，而媒介以營利，處有期
徒刑陸月，減為有期徒刑月；又共同意圖使女子與他人為性交
之行為，而媒介以營利，處有期徒刑陸月，減為有期徒刑月，
扣案門號0000000000號行動電話晶片卡壹張沒收之。
應執行有期徒刑拾月。扣案門號0000000000號行動電
話晶片卡壹張沒收之。
吳紘崴共同意圖營利，違反不得使大陸地區人民非法進入臺灣地
區之規定，處有期徒刑壹年捌月，減為有期徒刑拾月；又共同意
圖使女子與他人為性交之行為，而媒介以營利，處有期徒刑陸月
，減為有期徒刑月。應執行有期徒刑壹年。緩刑年。
吳松齡共同連續意圖營利，違反不得使大陸地區人民非法進入臺
灣地區之規定，處有期徒刑壹年拾月；又共同意圖使女子與他人
為性交之行為，而媒介以營利，處有期徒刑陸月。應執行有期徒
刑貳年。緩刑年。
鄭勝營違反不得使大陸地區人民非法進入臺灣地區之規定，未遂
，處有期徒刑壹年，減為有期徒刑陸月；又共同意圖使女子與他
人為性交之行為，而媒介以營利，處有期徒刑拾月，減為有期徒
刑伍月。應執行有期徒刑拾月。
白苗苗其餘被訴部分免訴。
    事  實
一、馬章軒於民國八十八年間因詐欺案件，經臺灣板橋地方法院
    以八十九年度易字第八○四號判處有期徒刑七月確定，於九
    十年一月八日執行完畢，猶不知悔改。白成頓（綽號「白大
    哥」、「二哥」，於九十五年七月一日前之犯行，不在本案
    起訴範圍內）與白豐鈿（本院另案審理中）係父子，陳日芬
    （綽號「陳姐」、「謝小姐」）與白苗苗（於九十五年七月
    一日前之犯行，為本院九十六年度訴字第二五九號確定判決
    效力所及，詳後述）係母女，陳日芬與陳豔芬（未據起訴）
    為姊妹，渠等與何明鳳（綽號「陳姐」，於九十六年四月十
    八日歿）、真實姓名年籍不詳綽號「張阿姨」、「紅姐」、
    「興哥」等成年人，均明知大陸地區人民非經主管機關許可
    ，不得進入臺灣地區，竟為牟取厚利，而共組人蛇集團（下
    稱白成頓為首之人蛇集團），或與鍾儒智為首之人蛇集團合
    作，或自行尋覓有意非法進入臺灣地區從事性交易之大陸地
    區成年女子，及有意圖取人頭配偶費用而與之虛偽辦理結婚
    登記（俗稱假結婚）之臺灣地區男子，約定由該大陸地區女
    子以來臺從事性交易所得清償入臺費用新臺幣（下同）二十
    四萬元，及支付每月三萬元之人頭配偶費用。於九十四年、
    九十五年間，許世岳（本院另案判決）、郭思賢（本院另案
    判決）、林鴻斌（本院另案判決）、游世傑（業經判決確定
    ）、姚潮祥（業經判決確定）、賴萬忠（業經判決確定）、
    田榮修（於九十七年二月二十日歿）、白豐鈿、蕭國豐、馬
    章軒、吳紘崴明知各與大陸地區成年女子黃華（本院另案審
    理中）、吳紅（本院另案審理中）、袁月群（業經判決確定
    ）、袁潔敏（業經判決確定）、劉淑蘭（本院另案審理中）
    、卜云（業經判決確定）、吳春豔（未據起訴）、戴舟（本
    院另案審理中）、何根、譚明燕、萬洪露（以上三人未據起
    訴）並無結婚之真意，竟貪圖人頭配偶費用，而分與白成頓
    為首之人蛇集團共同基於意圖營利使大陸地區人民非法進入
    臺灣地區之犯意聯絡，由許世岳、郭思賢、林鴻斌、游世傑
    、姚潮祥、賴萬忠、田榮修、白豐鈿、蕭國豐、馬章軒、吳
    紘崴至大陸地區，與黃華、吳紅、袁月群、袁潔敏、劉淑蘭
    、卜云、吳春豔、戴舟、何根、譚明燕、萬洪露虛偽辦理結
    婚手續，並辦理公證結婚登記，取得結婚公證書後返臺，再
    持該公證書送交送交財團法人海峽交流基金會（下稱海基會
    ）辦理驗證，再以配偶身分簽名出具「大陸地區人民進入臺
    灣地區保證書」，向住所地警察機關申辦保證事宜，經警員
    實質審查准予對保後，又填具大陸地區人民入出臺灣地區申
    請書，向址設臺北市○○區○○街十五號之內政部警政署入
    出境管理局（於九十六年一月二日改為內政部入出國及移民
    署，下稱境管局）申請黃華、吳紅、袁月群、袁潔敏、劉淑
    蘭、卜云、吳春豔、戴舟、何根、譚明燕、萬洪露來臺團聚
    。許世岳、郭思賢、林鴻斌、游世傑、姚潮祥、賴萬忠、田
    榮修、白豐鈿、蕭國豐、馬章軒又與白成頓為首之人蛇集團
    及黃華、吳紅、袁月群、袁潔敏、劉淑蘭、卜云、吳春豔、
    戴舟、何根、譚明燕共同基於行使偽造私文書之犯意聯絡，
    將白成頓為首之人蛇集團所交付，以不詳方式偽造之大陸地
    區醫院出具之已懷孕或流產診斷證明書之私文書，附於所填
    具之大陸地區人民入出臺灣地區申請書，向境管局行使之，
    足以生損害於大陸地區醫院出具診斷證明書及境管局審核大
    陸地區配偶入境之正確性，經境管局承辦人員實質審查後，
    因而發給旅行證許可入境，使黃華第一、二次申請入境、吳
    紅三次申請入境、袁月群、袁潔敏、劉淑蘭、卜云、戴舟二
    次申請入境、萬洪露均得以非法進入臺灣地區，黃華第三次
    申請入境、吳春豔、何根、譚明燕則經境管局承辦人員實質
    審查後拒其入境，而未遂。許世岳、郭思賢、林鴻斌、游世
    傑、賴萬忠明知分與黃華、吳紅、袁月群、袁潔敏、卜云、
    戴舟結婚為不實，許世岳、郭思賢、林鴻斌、游世傑、賴萬
    忠又與黃華、吳紅、袁月群、袁潔敏、卜云及白成頓為首之
    人蛇集團共同基於使公務員登載不實並持以行使之犯意聯絡
    ，白豐鈿則與戴舟及白成頓為首之人蛇集團共同基於使公務
    員登載不實之犯意聯絡，持上開結婚公證書、海基會出具之
    驗證書，及假結婚配偶中華民國臺灣地區旅行證影本等資料
    ，至住所地之戶政事務所填寫結婚登記申請書辦理結婚登記
    ，使承辦戶籍登記不知情之公務員形式審查後，將渠等結婚
    之不實事項，登載於其職務上所掌之戶政登記簿，再由許世
    岳、郭思賢、林鴻斌、游世傑、賴萬忠向境管局申請大陸地
    區配偶入境或延期加簽時提出而行使之，足以生損害於戶政
    機關對婚姻登記管理及境管局審核大陸地區人民入境及延期
    加簽之正確性（渠等在大陸地區結婚公證日期、地點、至派
    出所申辦保證書日期、在臺為結婚戶籍登記日期、大陸配偶
    入、出境日期、假懷孕證明出具醫院、診斷日期及診斷內容
    、行使假懷孕證明日期等，均詳如附表所示）。許世岳、郭
    思賢、林鴻斌、游世傑、賴萬忠、白豐鈿、馬章軒另與白成
    頓為首之人蛇集團共同基於意圖使女子與他人為性交行為而
    媒介以營利之犯意聯絡，於黃華、吳紅、袁月群、袁潔敏、
    卜云、戴舟來臺後，旋由白成頓為首之人蛇集團安排住處，
    馬章軒於九十五年一月下旬農曆年後開始、游世傑、許世岳
    、賴萬忠於同年間起，復受僱於白成頓為首之人蛇集團擔任
    司機（俗稱馬伕），負責駕車搭載黃華、吳紅、袁月群、袁
    潔敏、卜云、戴舟等大陸女子至臺北縣市旅館，以每次二千
    五百元至四千元不等之代價與男客從事性交易，並負責收取
    性交易所得並交付「興哥」，嗣因境管局面談人員於同年九
    月十八日及同年月二十一日，與吳紘崴二次面談時，發覺吳
    紘崴、萬洪露結婚不實，循線查知上情。
二、馬章軒另行起意，於九十六年初起，以一日八小時二千元，
    十二小時三千元之代價，受僱某成年應召站擔任車伕，而與
    該應召站成員共同基於意圖使女子與他人為性交行為而媒介
    以營利之犯意聯絡，由該應召站成員負責與男客談妥性交易
    之時間、地點，媒介性交易之大陸地區成年女子後，再撥打
    門號0000000000號之行動電話與馬章軒聯絡，馬
    章軒再依指示駕車搭載應召之大陸地區成年女子至指定地點
    從事性交易，嗣於同年三月五日下午四時四十三分許，馬章
    軒駕駛車號一一八五—ＥＹ號自用小客車，搭載大陸女子鄭
    秋萍至臺北市大安區○○○路○段一四三號之六友泰飯店六
    ○八號房，與男客馮海建從事性交易時，為警查獲，並扣得
    馬章軒所有供聯絡搭載大陸女子從事性交易所使用之門號0
    000000000號行動電話晶片卡一張。
三、吳松齡明知大陸地區人民非經主管機關許可，不得進入臺灣
    地區，且與大陸地區成年女子李容清（另行判決）並無結婚
    之真意，為圖取每月三萬元之人頭配偶費用，竟與真實姓名
    年籍不詳自稱「阿凱」之成年人所屬之人蛇集團，共同基於
    意圖營利使大陸地區人民非法進入臺灣地區之概括犯意聯絡
    ，約定由吳松齡於九十四年五月三十日至大陸地區四川省與
    李容清虛偽辦理結婚手續，取得該省公證處（二○○五）川
    國公證字第一五七七八號結婚公證書後返臺，於同年六月十
    三日持上開公證書送交海基會辦理驗證，再於同年月六日以
    配偶身分簽名出具大陸地區人民進入臺灣地區保證書，向桃
    園縣政府警察局申辦保證事宜，經警員實質審查後准予對保
    ，又於同年月十四日以其假結婚大陸配偶李容清之代申請人
    名義填具大陸地區人民入出臺灣地區申請書，向境管局申請
    李容清來臺團聚，經境管局承辦人員實質審查後，因而發給
    旅行證許可入境，使李容清得以於同年十月六日非法進入臺
    灣地區。吳松齡明知與李容清結婚不實，又與「阿凱」及所
    屬之人蛇集團及李容清共同基於使公務員登載不實並持以行
    使之概括犯意聯絡，於同年月七日持上開結婚公證書、海基
    會出具之驗證書，及李容清中華民國臺灣地區旅行證影本等
    資料，至桃園縣龍潭鄉戶政事務所填寫結婚登記申請書辦理
    結婚登記，使承辦戶籍登記不知情之公務員形式審查後，將
    吳松齡與李容清結婚之不實事項，登載於其職務上所掌之戶
    政登記簿，吳松齡並於同年三月二十八日，檢具不實登載其
    與李容清係配偶之戶籍謄本，填具出境延期申請書，向境管
    局辦理延期出境而行使之，足以生損害於戶政機關對於婚姻
    登記，及境管局審核大陸地區人民延期出境之正確性。吳松
    齡又與「阿凱」及所屬之人蛇集團，共同基於意圖使女子與
    他人為性交行為而媒介以營利之犯意聯絡，於李容清來臺後
    ，旋由「阿凱」及所屬之人蛇集團安排住處，並由成年司機
    載送至臺北縣市各處，以每次三千元不等之代價從事性交易
    ，以清償入臺相關費用及支付吳松齡每月三萬元人頭配偶費
    用，嗣李容清於同年六月三十日下午九時許，在臺北市大安
    區○○○路○段九十九號安泰旅社與男客涂傑壹從事性交易
    時，為警察查獲。
四、吳松齡與同袍曾啟霖均明知大陸地區人民非經主管機關許可
    ，不得進入臺灣地區，且曾啟霖與大陸地區成年女子李明燕
    （業經檢察官為不起訴處分確定）並無結婚之真意，竟與曾
    啟霖及「阿凱」所屬之人蛇集團承前共同基於意圖營利使大
    陸地區人民非法進入臺灣地區之概括犯意聯絡，約定由曾啟
    霖至大陸與李明燕虛偽辦理結婚手續，李明燕於進入臺灣地
    區後，按月給付曾啟霖人頭配偶費用三萬元。曾啟霖於九十
    四年八月四日，在大陸地區重慶市與李明燕辦理公證結婚登
    記，取得該市公證處（二○○五）渝證字第六七○號結婚公
    證書後返臺，於同年月三十一日持上開公證書送交海基會辦
    理驗證，並於同年九月四日以配偶身分簽名出具大陸地區人
    民進入臺灣地區保證書，向臺南縣政府警察局申辦保證事宜
    ，經警員實質審查後准予對保，又於同年月五日以其假結婚
    大陸配偶李明燕之代申請人名義填具大陸地區人民入出臺灣
    地區申請書，向境管局申請李明燕來臺團聚，經境管局承辦
    人員實質審查後，因而發給旅行證許可入境，使李明燕得以
    於同年十二月二十四日非法進入臺灣地區。吳松齡明知曾啟
    霖與李明燕結婚為不實，又與曾啟霖、李明燕及「阿凱」所
    屬之人蛇集團承前共同基於使公務員登載不實並持以行使之
    概括犯意聯絡，推由曾啟霖於九十五年六月五日，持上開結
    婚公證書、海基會出具之驗證書，及李明燕中華民國臺灣地
    區旅行證影本等資料，至臺南縣七股鄉戶政事務所填寫結婚
    登記申請書辦理結婚登記，使承辦戶籍登記不知情之公務員
    形式審查後，將曾啟霖與李明燕結婚之不實事項，登載於其
    職務上所掌之戶政登記簿，再由曾啟霖於同年月二十四日，
    檢具不實登載其與李明燕係配偶之戶籍謄本，以其假結婚大
    陸配偶李明燕之名義填具中華民國臺灣地區入出許可證加簽
    申請書，向境管局申請加簽而行使之，足以生損害於戶政機
    關對婚姻登記管理及境管局審核大陸地區人民辦理加簽之正
    確性。吳松齡另與曾啟霖及「阿凱」所屬之人蛇集團承前共
    同基於意圖使女子與他人為性交行為而媒介以營利之犯意聯
    絡，於李明燕來臺後，旋由吳松齡、「阿凱」所屬之人蛇集
    團安排住處，並由成年司機載送至臺北縣市各處，以每次三
    千元不等之代價從事性交易，以清償入臺相關費用及曾啟霖
    每月三萬元之人頭配偶費用，嗣於同年十二月一日下午十時
    十分許，黃應文（業經判決確定）駕車搭載李明燕至臺北縣
    花蝶旅館五○九號房，與男客洪嘉駿從事交易之際，為警查
    獲。
五、鄭勝營明知大陸地區人民非經主管機關許可，不得進入臺灣
    地區，且與大陸地區成年女子江敏（通緝中）並無結婚之真
    意，竟基於使大陸地區人民非法進入臺灣地區之犯意，及與
    江敏共同基於行使偽造私文書、行使偽造特種文書之犯意聯
    絡，於九十五年三月二十四日至大陸地區四川省與江敏以「
    司露」之身分虛偽辦理結婚手續，取得該市公證處（二○○
    六）川國公證字第一一四三五號結婚公證書，返臺後，於同
    年四月十七日持上開公證書送交海基會辦理驗證，並於同年
    月二十日以配偶身分簽名出具大陸地區人民進入臺灣地區保
    證書，向臺北市政府警察局大安分局新生南路派出所申辦保
    證事宜，經警員實質審查後准予對保，再於同年五月八日以
    其假結婚大陸配偶「司露」之代申請人名義填具大陸地區人
    民入出臺灣地區申請書，附具江敏所交付，以不詳方式偽造
    之「司露」大陸居民身分證影本之特種文書、成都市婦幼保
    健院出院證明、成都市婦幼保健院住院病人費用明細清單等
    私文書，向境管局行使之，嗣江敏持偽造之「司露」身分證
    件入境，經境管局承辦人員實質審查面談時，發現江敏係假
    冒「司露」之身分來臺而拒其入境，而未遂。
六、鄭勝營於九十六年間，與真實姓名年籍不詳綽號「鵬哥」等
    成年人共組之應召站成員，共同基於意圖使女子與他人為性
    交行為而媒介以營利之犯意聯絡，以一日八小時二千元，十
    二小時三千元之代價，受僱於該應召站，由該應召站負責與
    男客談妥性交易之時間、地點，媒介之性交易大陸地區成年
    女子後，再由「鵬哥」撥打電話與鄭勝營聯繫，鄭勝營接獲
    通知後，再依指示駕車搭載應召之大陸地區成年女子至指定
    地點從事性交易，嗣於同年十二月二十四日下午三時許，鄭
    勝營駕駛車牌號碼ＣＶ—三三一一號自用小客車搭載大陸女
    子王曉華，至指定之桃園縣龜山鄉○○村○○○路二四九號
    車房汽車旅館，以三千二百元之代價，與男客莊志銘完成性
    交易，旋於同日下午六時許，在上址為警查獲。
七、案經臺北市政府警察局大安分局報請臺灣臺北地方法院檢察
    署檢察官，及臺灣臺北地方法院檢察署檢察官自動檢舉偵查
    起訴，暨移送併案審理。
    理  由
壹、程序方面：
一、被告白苗苗之選任辯護人為被告白苗苗辯護以：本案與本院
    九十五年度訴字第一一二六號刑事案件為同一案件，應為該
    刑事確定判決既判力所及云云。惟九十四年一月七日修正，
    同年二月二日公布，並於九十五年七月一日施行之刑法，業
    已廢除連續犯及牽連犯之規定，被告白苗苗前開九十五年七
    月一日後之犯行，與本院九十五年度訴字第一一二六號刑事
    判決所認定之事實，並無裁判上或實質上一罪關係，本院就
    其於九十五年七月一日後之犯行，自應為實體判決。
二、證據能力方面：
  (一)按被告以外之人於審判外向法官所為之陳述，得為證據，刑
    事訴訟法第一百五十九條之一第一項定有明文。證人袁潔敏
    以假結婚方式，非法進入臺灣地區從事性交易一節，業經其
    於臺灣士林地方法院九十五年度訴字第六三八號刑事案件審
    理時傳喚到庭詰問，並經具結，其任意陳述之信用性已受確
    保，是其於上開案件審理時所為之證詞，應有證據能力。
  (二)次按得為證據之被告以外之人於偵查中所為之陳述，因其陳
    述未經被告詰問，應認屬於未經合法調查之證據，並非無證
    據能力，而禁止證據使用。此項詰問權之欠缺，非不得於審
    判中由被告行使以補正，而完足為經合法調查之證據。倘被
    告於審判中捨棄詰問權，或證人客觀上有不能受詰問之情形
    ，自無不當剝奪被告詰問權行使之可言（最高法院九十六年
    度臺上字第四○六四號判決參照）。證人田榮修、萬洪露、
    卜云、袁月群於檢察官偵查中之證詞，業經具結，且田榮修
    業於九十七年二月二十日死亡，證人卜云、袁月群、萬洪露
    業遭遣返，客觀上不能受詰問，參照上述說明及刑事訴訟法
    第一百五十九條之一第二項之規定，並無不當剝奪被告詰問
    權之可言，其於檢察官偵查中之證詞，自得作為證據。
  (三)再按被告以外之人於審判外之言詞或書面陳述，除法律有規
    定者外，不得作為證據，刑事訴訟法第一百五十九條第一項
    固有明文；惟被告以外之人於審判外之陳述，雖不符刑事訴
    訟法第一百五十九條之一至第一百五十九條之四之規定，而
    經當事人於審判程序同意作為證據，法院審酌該言詞陳述或
    書面陳述作成時之情況，認為適當者，亦得為證據。當事人
    、代理人或辯護人於法院調查證據時，知有第一百五十九條
    第一項不得為證據之情形，而未於言詞辯論終結前聲明異議
    者，視為有前項之同意，同法第一百五十九條之五亦有明文
    。曾啟霖於警詢及檢察事務官詢問時之陳述、證人鄭秋萍、
    馮海建、李容清、涂傑壹、王曉琴、莊智銘、李明燕、洪嘉
    駿於警詢時之陳述，雖屬被告以外之人於審判外之言詞陳述
    ，然當事人及辯護人於審判程序對於該等證據方法之證據能
    力並未爭執，本院審酌該等言詞陳述於作成時之情況，並無
    違法不當或證明力明顯過低之瑕疵，復無顯不可信之情況，
    足認前揭證據方法，適為本案之證據。
  (四)至其餘資以認定本案犯罪事實之非供述證據（詳後述），亦
    查無違反法定程序取得之情形，依刑事訴訟法第一百五十八
    條之四反面規定，洵具證據能力，合先敘明。
貳、實體方面：
一、訊據被告馬章軒、吳紘崴、吳松齡對於上揭一至四所示之犯
    罪事實俱坦承不諱（見本院卷(四)第六十四頁、第十九頁反面
    ）。被告白成頓固坦承其子白豐鈿之大陸配偶戴舟之入境申
    請書為其代為送件；被告陳日芬雖供認大陸女子黃華、吳紅
    、袁月群、袁潔敏、劉淑蘭、卜云、吳春豔、戴舟、何根、
    譚明燕、萬洪露申請入境文件之內容為其代為填寫；被告白
    苗苗固承認在大陸地區帶同被告馬章軒、游世傑、姚潮祥、
    許世岳等人辦理結婚公證事宜；被告蕭國豐雖供認於九十四
    年十月十三日在大陸地區與何根辦理結婚公證，嗣申請何根
    來臺團聚；被告鄭勝營固供承於九十五年三月二十四日在大
    陸地區與「司露」辦理結婚公證，嗣申請「司露」來臺團聚
    ，亦認識被告馬章軒等事實，惟均矢口否認有何意圖營利使
    大陸地區人民非法進入臺灣地區、行使使公務員登載不實文
    書、行使偽造私文書、使公務員登載不實文書、行使偽造特
    種文書、意圖使女子與他人為性交之行為而媒介以營利等犯
    行，各辯解如下：
  (一)被告白成頓辯稱：伊並非起訴書所指人蛇及應召站首腦，伊
    與被告陳日芬係因工作地緣關係而相識，並無其他特別關係
    ，伊並未吸收許世岳等人為集團成員，給予人頭費，亦未安
    排假結婚之申請、面談或提供假懷孕證明，或安排大陸女子
    來臺從事性交易而獲得利益云云。
  (二)被告陳日芬辯稱：伊幫黃華等大陸女子填載入境文件之大陸
    地區人民進入臺灣地區旅行證、大陸地區人民進入臺灣地區
    保證書及中華民國臺灣地區旅行證出境延期申請書等文件，
    除萬洪露、白苗苗係伊胞妹陳豔芬請伊填寫外，其餘大陸地
    區女子之資料，多係何明鳳交付填載，伊單純受託代填，並
    未取得任何利得，亦不知文件申請者係假結婚入境云云。
  (三)被告白苗苗辯稱：伊於公訴人所指之犯罪時間係江西南昌大
    學之學生，純係受陳豔芬之託，好意安排被告馬章軒、游世
    傑、姚潮祥、許世岳等人在大陸地區住宿及帶往辦理結婚公
    證處，並未取得任何利益，亦不知渠等與大陸女子之結婚是
    否屬實云云。
  (四)被告蕭國豐辯稱：伊於九十四年七月五日即開始租屋、裝潢
    、準備聘金，花費將近二十萬元籌備至大陸地區結婚事宜，
    伊當時平均收入五萬餘元，毋須以假結婚賺取人頭配偶費用
    云云。
  (五)被告鄭勝營辯稱：家人及鄰居均知伊與「司露」結婚，又伊
    並非車伕，與被告馬章軒僅係朋友，很少聯絡云云。
  (六)經查：
    １被告馬章軒、吳紘崴、吳松齡、曾啟霖與譚明燕、萬洪露
      、李容清、李明燕係在大陸地區通謀虛偽結婚，並以不實
      之結婚證明文件辦理相關戶籍登記及入境等手續，另被告
      馬章軒受僱被告白成頓及另一不知名之應召站，載送大陸
      女子至臺北縣市各處從事性交易等事實，業據被告馬章軒
      、吳紘崴、吳松齡供認不諱，並有下列補強證據：
      1.被告馬章軒、吳紘崴、吳松齡之自白，核與證人鄭秋萍
        （見臺灣臺北地方法院檢察署九十六年度偵字第五○七
        八號偵查卷(一)第十二頁至第十八頁）、馮海建（見同上
        第五○七八號偵查卷(一)第十九頁至第二十三頁）、萬洪
        露（見臺灣臺北地方法院檢察署九十六年度偵字第五○
        九九號偵查卷第二頁至第九頁、第十六頁至第十九頁、
        第三十四頁至第三十五頁）、李容清（見同上第五○七
        八號偵查卷(三)第五十九頁至第六十一頁）、涂傑壹（見
        同上第五○七八號偵查卷(三)第六十二頁至第六十四頁）
        、曾啟霖（見臺灣臺北地方法院檢察署九十六年度偵字
        第一八七四○號偵查卷(一)第一○五頁至第一○九頁、同
        上第一八七四○號偵查卷(二)第一○八頁至第一○九頁、
        臺灣板橋地方法院檢察署九十五年度偵字第二八一一九
        號偵查影印卷第十六頁至第二十頁）、李明燕（見同上
        第二八一一九號偵查影印卷第八頁至第十一頁、本院卷
        (三)第一五四頁至第一五六頁）、黃應文（見同上第二八
        一一九號偵查影印卷第十三頁至第十五頁、第四十六頁
        ）、洪嘉駿（見同上第二八一一九號偵查影印卷第二十
        一頁至第二十三頁）於警詢及偵查中證述之情節相符。
      2.並有譚明燕申請入境臺灣地區之相關申請文件（含大陸
        地區人民入出臺灣地區申請書、戶籍謄本、大陸居民身
        分證影本、結婚公證書、海基會驗證書、大陸地區人民
        進入臺灣地區保證書、懷孕證明、切結書、面談紀錄等
        文件）、被告馬章軒之入出境紀錄（見外放譚明燕卷）
        、萬洪露申請入境臺灣地區之相關申請文件（含大陸地
        區人民入出臺灣地區申請書、戶籍謄本、大陸居民身分
        證影本、結婚公證書、海基會驗證書、大陸地區人民進
        入臺灣地區保證書、面談紀錄、延長居留期間加簽申請
        書、入出境許可證等文件）、被告吳紘崴、萬洪露之入
        出境紀錄（見外放萬洪露卷）、共同被告李容清申請入
        境臺灣地區之相關申請文件（含大陸地區人民入出臺灣
        地區申請書、戶籍謄本、大陸居民身分證影本、結婚公
        證書、海基會驗證書、大陸地區人民進入臺灣地區保證
        書、面談紀錄、延期加簽申請書、入出境許可證、警局
        查獲賣淫強制遣返函等文件）、被告吳松齡、李容清之
        入出境紀錄（見外放李容清卷）、李明燕申請入境臺灣
        地區之相關申請文件（含大陸地區人民入出臺灣地區申
        請書、戶籍謄本、大陸居民身分證影本、結婚公證書、
        海基會驗證書、大陸地區人民進入臺灣地區保證書、面
        談紀錄、延期加簽申請書、入出境許可證、警局查獲賣
        淫強制遣返函等文件）、被告曾啟霖、李明燕之入出境
        紀錄（見外放李容清卷）、被告馬章軒所使用門號00
        00000000號行動電話於九十六年一月一日起至
        同年四月二日間之通聯紀錄（見外放門號000000
        0000號通聯紀錄卷）可稽。
      3.復有門號0000000000號行動電話晶片卡一張
        扣案可資佐證。
      4.綜上，足見被告馬章軒、吳紘崴、吳松齡任意性自白，
        與事實相符，應堪採信。
    ２被告白成頓、陳日芬、白苗苗等人明知許世岳、郭思賢、
      林鴻斌、游世傑、姚潮祥、賴萬忠、田榮修、白豐鈿、被
      告蕭國豐、馬章軒、吳紘崴至大陸地區，與黃華、吳紅、
      袁月群、袁潔敏、劉淑蘭、卜云、吳春豔、戴舟、何根、
      譚明燕、萬洪露係在大陸地區通謀虛偽結婚，而夥同與許
      世岳、郭思賢、林鴻斌、游世傑、姚潮祥、賴萬忠、田榮
      修、白豐鈿、被告蕭國豐、馬章軒、吳紘崴以不實之結婚
      證明文件辦理相關戶籍登記及入境等手續，並於黃華、吳
      紅、袁月群、袁潔敏、卜云、戴舟來臺後，旋由被告白成
      頓、陳日芬、白苗苗等人媒介從事性交易牟利等事實，有
      下列事證可佐：
      1.游世傑在臺北市○○街酒店工作，會在臺北市○○街發
        名片，被告白成頓係ＰＵＢ店老闆，被告陳日芬在該處
        賣香腸，自然而然認識，於九十四年間，被告陳日芬得
        知其積欠卡債，詢問是否願充人頭配偶至大陸地區假結
        婚，如大陸配偶順利來臺，每月可獲取人頭配偶費用三
        萬元，每十日領一萬元，其考慮後答應，被告陳日芬即
        帶往與被告白成頓見面，被告白成頓交付往返大陸地區
        來回機票，並告知在大陸地區有人接應，其於九十四年
        八月間搭機至大陸地區，由袁潔敏及被告白苗苗前來接
        機，並帶往辦理結婚登記，返臺後申辦袁潔敏入臺相關
        事宜係請教被告陳日芬，於九十四年十月底，被告白成
        頓通知袁潔敏來臺，並開車搭載其、賴萬忠及姚潮祥至
        機場接機，當時車上尚有被告陳日芬，被告白成頓在車
        上告知要向面談人員表示袁潔敏有懷孕，袁潔敏入境後
        即由被告白成頓接走，袁潔敏來臺從事性交易不及二個
        月即遭查獲，其所獲取之人頭配偶費用共約四、五萬元
        ，均由被告白成頓透過他人轉交，嗣後被告白成頓缺車
        伕，其就去學，許世岳及被告馬章軒亦為被告白成頓之
        車伕，大陸地區女子黃華、劉淑蘭、袁潔敏、卜云、袁
        月群、吳紅，均為被告白成頓旗下之應召女子，而其假
        結婚配偶袁潔敏從事性交易為警查獲，在臺北縣政府警
        察局淡水分局收容期間，其及被告白成頓、陳日芬、馬
        章軒、許世岳曾前往探視等情，此據證人游世傑結證在
        卷（見本院卷(三)第一○七頁至第一一四頁）。
      2.袁潔敏係為來臺從事性交易，而與游世傑假結婚，並由
        大陸地區之「紅姐」代為申辦來臺手續、教導背誦面試
        時的臺詞，懷孕證明亦為「紅姐」所交付，入境時係由
        被告白成頓與游世傑前來接機，並由被告白成頓安排住
        處，平日係由不同之車伕打電話通知，並搭載其前往從
        事性交易，每次性交易代價三千元至四千元，性交易所
        得係交給司機，其從中抽一千三百五十元，其餘用以償
        還二十四萬元之入臺費用，人頭配偶游世傑本身亦為車
        伕，其在從事性交易為警查獲，在臺北縣政府警察局淡
        水分局收容期間，游世傑及其朋友、被告白成頓曾來會
        面等情，亦據證人袁潔敏證述在卷（見臺灣士林地方法
        院九十五年度訴字第六三八號刑事影印卷第二十七頁反
        面至第三十三頁、同上第五○七八號偵查卷(二)第七頁反
        面至第九頁）。
      3.被告吳紘崴因積欠卡債，經由袁德蘭之介紹認識被告陳
        日芬，之後才認識被告白成頓，被告陳日芬告知若大陸
        地區假配偶能順利來臺從事性交易，其可領取人頭配偶
        費用每月三萬元，嗣後由被告陳日芬或陳豔芬交付相關
        申請文件，其與萬洪露在大陸地區假結婚，之後萬洪露
        入境，其即將之交給被告白成頓，陳豔芬曾交付其一萬
        元之人頭配偶費用，又被告馬章軒係萬洪露之車伕等情
        ，此據共同被告吳紘崴於本院審理時，經分離審判程序
        ，以證人身分結證明確（見本院卷(三)第一三○頁至第一
        三六頁）。
      4.萬洪露係經吳紅告知可來臺從事性交易賺錢，即由吳紅
        找幫她辦入臺之人代辦，嗣與被告吳紘崴假結婚，入境
        時由被告吳紘崴前來接機，並送往林森北路與農安街交
        岔口租屋處，經紀人二哥（即被告白成頓）在該處等候
        ，先由「興哥」搭載其從事性交易試工，其後由被告馬
        章軒等人搭載至臺北縣市旅館從事性交易，每次性交易
        代價三千元不等，其可抽一千三百五十元，其餘所得用
        以抵償入臺之二十四萬元費用等語，亦據萬泓露證述在
        卷（見同上第五○九九號偵查卷第十六頁至第十九頁）
        。
      5.被告馬章軒係透過同事賴萬忠結識被告白成頓，其在臺
        北市○○街被告白成頓所開設ＰＵＢ店附近，與被告白
        成頓洽談赴大陸地區假結婚事宜，被告白成頓告知若大
        陸配偶來臺，每月可領三萬元，其即依被告白成頓之指
        示辦手續，並由被告白成頓交付機票，與蕭國豐一同搭
        機前往大陸地區，當時係由被告白苗苗接機，帶同拍攝
        結婚照及辦理結婚手續，後來譚明燕入臺申請相關手續
        、如何面談，係由被告陳日芬及何明鳳代被告白成頓轉
        達，嗣後被告白成頓告知不用去面談，並說後續他會處
        ，其曾依被告白成頓所指示之時地駕車等候，擔任萬洪
        露之車伕數日，黃華、吳紅、袁月群、卜云、袁潔敏、
        萬洪露均為被告白成頓旗下之應召女子，其所搭載應召
        女子每日與男客性交易所得，悉交由其保管，其於每日
        收工時，會將款項交予「興哥」，而依被告陳日芬與被
        告白成頓旗下從事性交易之大陸女子之互動，其認為被
        告陳日芬與被告白成頓應係合夥關係，又其原稱呼被告
        白成頓為「白大哥」，嗣因被告白成頓有案在身，要求
        其改稱呼為「二哥」等情，亦據共同被告馬章軒於本院
        審理時，經分離審判程序，以證人身分結證甚詳（見本
        院卷(四)第三十三頁至第三十六頁）。
      6.賴萬忠係因所認識一位「張阿姨」之人，向其提及與大
        陸地區女子假結婚，每個月可領二、三萬元，並告知被
        告白成頓會詢問一些問題，要其配合被告白成頓辦理手
        續，嗣後「張阿姨」交付機票，其搭機至大陸地區與卜
        云結婚，返臺後依「張阿姨」之指示申辦文件，並將戶
        籍謄本等資料交付被告陳日芬，且依「張阿姨」指示代
        卜云在雙城街租屋，「張阿姨」並曾告知若有事可找被
        告陳日芬，其亦曾依被告白成頓之指示，向被告蕭國豐
        拿過對保資料，被告陳日芬當時之裝扮與現在不同，其
        雖不敢確定，但對於在庭之被告陳日芬有印象等情，此
        據證人賴萬忠結證在卷（見本院卷(三)第一一五頁至第一
        一八頁）。
      7.卜云係與賴萬忠假結婚，且來臺時並未懷孕，假懷孕證
        明係人蛇集團所交付，嗣其在西華飯店從事性交易時遭
        查獲等情，亦據證人卜云證述在卷（見同上第五○七八
        號偵查卷(二)第四頁反面至第五頁）。
      8.袁月群係與林鴻斌假結婚，其來臺時並未懷孕，假懷孕
        證明為人蛇集團所交付，其來臺從事性交易時之車伕不
        固定，其須以性交易所得清償入臺費用二十四萬元，亦
        據證人袁月群證述在卷（見同上第五○七八號偵查卷(二)
        第四頁反面至第五頁）。
      9.蕭國豐係依被告白成頓之子白豐鈿之邀，與被告馬章軒
        一同搭機至大陸地區結婚，當時在大陸地區接機之人為
        被告白苗苗，其與何根結婚後返臺，其後申辦何根入境
        相關文件中之對保文件係向謝小姐（即被告陳日芬）拿
        取，其餘資料則由專為被告白成頓、白豐鈿跑腿之賴萬
        忠前來收取，何根入境當天，係由白豐鈿搭載其、田榮
        修父女、白成頓及謝小姐（即被告陳日芬）同往，其不
        知懷孕證明係何人給何根等情，此據共同被告蕭國豐軒
        於本院審理時，經分離審判程序，以證人身分結證甚明
        （見本院卷(三)第一三七頁至第一四二頁）。
      10.田榮修在臺北市○○街認識自稱謝小姐（即被告陳日芬
        ）之人，謝小姐稱可代為安排至大陸假結婚，如大陸女
        子來臺灣，每月可領三萬元，田榮修因經濟困頓而應允
        ，並由謝小姐代辦申請手續，於九十四年八月十一日搭
        機前往大陸地區，與大陸女子吳春豔結婚，其不知吳春
        豔有無懷孕，吳春豔亦未曾告知懷孕之事，亦據證人田
        榮修證述在卷（見同上第五○七八號偵查卷(二)第六十頁
        至第七十四頁）。
      11.此外，並有黃華申請入境臺灣地區之相關申請文件（含
        大陸地區人民入出臺灣地區申請書、戶籍謄本、大陸居
        民身分證影本、結婚公證書、海基會驗證書、大陸地區
        人民進入臺灣地區保證書、立委請託函、懷孕證明、切
        結書、面談紀錄等文件）、被告許世岳、黃華之入出境
        紀錄（見外放黃華卷）、吳紅申請入境臺灣地區之相關
        申請文件（含大陸地區人民入出臺灣地區申請書、戶籍
        謄本、大陸居民身分證影本、結婚公證書、海基會驗證
        書、大陸地區人民進入臺灣地區保證書、立委請託函、
        懷孕證明、面談紀錄、延長居留期間加簽申請書、入出
        境許可證等文件）、被告郭思賢、吳紅之入出境紀錄（
        見外放吳紅卷）、袁月群申請入境臺灣地區之相關申請
        文件（含大陸地區人民入出臺灣地區申請書、戶籍謄本
        、大陸居民身分證影本、結婚公證書、海基會驗證書、
        大陸地區人民進入臺灣地區保證書、立委請託函、懷孕
        證明、面談紀錄、延期加簽申請書、入出境許可證等文
        件）、林鴻斌、袁月群之入出境紀錄（見外放袁月群卷
        ）、袁潔敏申請入境臺灣地區之相關申請文件（含大陸
        地區人民入出臺灣地區申請書、戶籍謄本、大陸居民身
        分證影本、結婚公證書、海基會驗證書、大陸地區人民
        進入臺灣地區保證書、立委請託函、懷孕證明、面談紀
        錄、入出境許可證等文件）、游世傑、袁潔敏之入出境
        紀錄（見外放袁潔敏卷）、劉淑蘭申請入境臺灣地區之
        相關申請文件（含大陸地區人民入出臺灣地區申請書、
        戶籍謄本、大陸居民身分證影本、結婚公證書、海基會
        驗證書、大陸地區人民進入臺灣地區保證書、立委請託
        函、懷孕證明、面談紀錄、入出境許可證等文件）、姚
        潮祥、劉淑蘭之入出境紀錄（見外放劉淑蘭卷）、卜云
        申請入境臺灣地區之相關申請文件（含大陸地區人民入
        出臺灣地區申請書、戶籍謄本、大陸居民身分證影本、
        結婚公證書、海基會驗證書、大陸地區人民進入臺灣地
        區保證書、立委請託函、懷孕證明、面談紀錄、延長居
        留加簽申請書、入出境許可證等文件）、賴萬忠、卜云
        之入出境紀錄（見外放卜云卷）、吳春豔申請入境臺灣
        地區之相關申請文件（含大陸地區人民入出臺灣地區申
        請書、戶籍謄本、大陸居民身分證影本、結婚公證書、
        海基會驗證書、大陸地區人民進入臺灣地區保證書、立
        委請託函、懷孕證明、面談紀錄、入出境許可證等文件
        ）、田榮修之入出境紀錄（見外放吳春豔卷）、何根申
        請入境臺灣地區之相關申請文件（含大陸地區人民入出
        臺灣地區申請書、戶籍謄本、大陸居民身分證影本、結
        婚公證書、海基會驗證書、大陸地區人民進入臺灣地區
        保證書、立委請託函、懷孕證明、面談紀錄、入出境許
        可證等文件）、被告蕭國豐之入出境紀錄（見外放何根
        卷）、譚明燕申請入境臺灣地區之相關申請文件（含大
        陸地區人民入出臺灣地區申請書、戶籍謄本、大陸居民
        身分證影本、結婚公證書、海基會驗證書、大陸地區人
        民進入臺灣地區保證書、立委請託函、懷孕證明、面談
        紀錄、入出境許可證等文件）、被告馬章軒之入出境紀
        錄（見外放譚明燕卷）、萬洪露申請入境臺灣地區之相
        關申請文件（含大陸地區人民入出臺灣地區申請書、戶
        籍謄本、大陸居民身分證影本、結婚公證書、海基會驗
        證書、大陸地區人民進入臺灣地區保證書、立委請託函
        、懷孕證明、面談紀錄、延長居留加簽申請書、入出境
        許可證等文件）、被告吳紘崴、萬洪露之入出境紀錄（
        見外放萬洪露卷）、戴舟申請入境臺灣地區之相關申請
        文件（含大陸地區人民入出臺灣地區申請書、戶籍謄本
        、大陸居民身分證影本、結婚公證書、海基會驗證書、
        大陸地區人民進入臺灣地區保證書、立委請託函、懷孕
        證明、面談紀錄、被告白成頓出具之說明書、入出境許
        可證等文件）、白豐鈿、戴舟之入出境紀錄（見外放戴
        舟卷）、被告白苗苗申請入境臺灣地區之相關申請文件
        （含大陸地區人民入出臺灣地區申請書、戶籍謄本、大
        陸居民身分證影本、結婚公證書、海基會驗證書、大陸
        地區人民進入臺灣地區保證書、立委請託函、懷孕證明
        、面談紀錄、入出境許可證等文件）、許登富、被告白
        苗苗之入出境紀錄（見外放被告白苗苗卷）、游世傑於
        九十六年六月十五日提出之便條紙（見同上第五○七八
        號偵查卷(一)第一六九頁證物袋）、門號0000000
        000號行動電話之申請人資料及於九十五年八月二十
        四日至九十六年九月二十二日通聯紀錄（見同上第五○
        七八號偵查卷(一)第八十五頁、外放門號0000000
        000號行動電話通聯紀錄卷）足憑。
      12.被告白成頓雖辯稱：伊與被告陳日芬係因工作地緣關係
        而相識，並無其他特別關係，伊並未吸收許世岳等人為
        集團成員，給予人頭費，亦未安排假結婚之申請、面談
        或提供假懷孕證明，或安排大陸女子來臺從事性交易而
        獲得利益云云；被告陳日芬雖辯以：伊幫黃華等大陸女
        子填載入境文件之大陸地區人民進入臺灣地區旅行證、
        大陸地區人民進入臺灣地區保證書及中華民國臺灣地區
        旅行證出境延期申請書等文件，除萬洪露、白苗苗係伊
        胞妹陳豔芬請伊填寫外，其餘大陸地區女子之資料，多
        係何明鳳交付填載，伊單純受託代填，不知文件申請者
        係假結婚入境云云；被告白苗苗固則辯稱：伊純係受陳
        豔芬之託，好意幫被告馬章軒、游世傑、姚潮祥、許世
        岳等人在大陸地區住宿及帶往辦理結婚公證處，不知渠
        等與大陸女子之結婚是否屬實云云。惟：
        (1)被告白成頓、陳日芬、白苗苗、陳豔芬、何明鳳等人
          ，如何分工、如何指示及代辦假結婚手續，使大陸地
          區女子非法進入臺灣地區從事性交易牟利等節，業據
          前揭證人詳證如前，且被告白成頓確於臺北市○○街
          開設日本料理店，另開設一家ＰＵＢ，被告陳日芬亦
          在臺北市○○街擺設香腸攤，二人於九十四年間即相
          識，此據被告成頓、陳日芬供承在卷（見同上第一八
          七四○號偵查卷(三)第一五三頁至第一五四頁、同上第
          一八七四○號偵查卷(二)第一二七頁），亦與被告馬章
          軒、證人游世傑、田榮修證述之情節相符。
        (2)黃華（許世岳假結婚配偶）申請入境文件中之大陸地
          區人民進入臺灣地區旅行證申請書（送件日期九十四
          年八月二十二日）、大陸地區人民進入臺灣地區保證
          書二份（對保日期同年四月四日及同年八月二十日）
          、吳紅（郭思賢假結婚配偶）申請入境文件中之大陸
          地區人民進入臺灣地區旅行證申請書（送件日期同年
          四月七日）、大陸地區人民進入臺灣地區保證書（對
          保日期同年月四日）、袁月群（林鴻斌假結婚配偶）
          申請入境文件中之大陸地區人民進入臺灣地區旅行證
          申請書（送件日期同年九月九日）、大陸地區人民進
          入臺灣地區保證書（對保日期同年八月一日）、袁潔
          敏（游世傑假結婚配偶）申請入境文件中之大陸地區
          人民進入臺灣地區旅行證申請書（送件日期同年九月
          二日）、劉淑蘭（姚潮祥假結婚配偶）申請入境文件
          中之大陸地區人民進入臺灣地區旅行證申請書（送件
          日期同年月二日）、大陸地區人民進入臺灣地區保證
          書（對保日期同年八月二十九日）、卜云（賴萬忠假
          結婚配偶）申請入境文件中之大陸地區人民進入臺灣
          地區旅行證申請書（送件日期同年九月九日）、大陸
          地區人民進入臺灣地區保證書（對保日期同年月八日
          ）、吳春豔（田榮修假結婚配偶）申請入境文件中之
          大陸地區人民進入臺灣地區旅行證申請書（送件日期
          同年十月十八日）、大陸地區人民進入臺灣地區保證
          書（對保日期同年月八日）、戴舟（白豐鈿假結婚配
          偶）申請入境文件中之大陸地區人民進入臺灣地區旅
          行證申請書（送件日期同年九月十四日）、被告白苗
          苗（許登富假結婚配偶）申請入境文件中之大陸地區
          人民進入臺灣地區旅行證申請書（送件日期同年十月
          六日）、大陸地區人民進入臺灣地區保證書（對保日
          期同年九月三十日）、何根（蕭國豐假結婚配偶）申
          請入境文件中之大陸地區人民進入臺灣地區旅行證申
          請書（送件日期同年十一月二十五日）、大陸地區人
          民進入臺灣地區保證書（對保日期同年月十八日）、
          譚明燕（被告馬章軒假結婚配偶）申請入境文件中之
          大陸地區人民進入臺灣地區旅行證申請書（送件日期
          同年月八日）、大陸地區人民進入臺灣地區保證書（
          對保日期同年月四日）、萬洪露（被告吳紘崴假結婚
          配偶）申請入境文件中之大陸地區人民進入臺灣地區
          旅行證申請書（送件日期九十五年一月十一日）、大
          陸地區人民進入臺灣地區保證書（對保日期九十四年
          十二月二十九日），其內容均為被告陳日芬所填寫，
          此據被告陳日芬坦認在卷（見同上第一八四七○號偵
          查卷(二)第一二七頁至第一三三頁、同上第一八四七○
          號偵查卷(三)第一五七頁至第一六四頁、同上第一八七
          四○號偵查卷(三)第二○九頁至第二一二頁）。
        (3)被告陳日芬雖辯稱：萬洪露及被告白苗苗之大陸地區
          人民進入臺灣地區旅行證申請書、大陸地區人民進入
          臺灣地區保證書係伊胞妹陳豔芬交其填寫，然觀諸陳
          豔芬之入出境紀錄（見同上第一八七四○號偵查卷(三)
          第一六五頁至第一六七頁），及萬洪露之大陸地區人
          民進入臺灣地區旅行證申請書、大陸地區人民進入臺
          灣地區保證書（見外放萬洪露卷），陳豔芬係於九十
          四年十月二日出境，迄九十五年七月十九日入境，萬
          洪露則於九十四年十一月三十日在大陸地區四川省與
          被告吳紘崴辦理結婚公證，被告吳紘崴並於同年十二
          月六日返臺，於同年十二月二十九日至警察機關辦理
          對保，斯時陳豔芬人在大陸地區，焉能將上開資料交
          付被告陳日芬填寫？況被告陳日芬、白苗苗係母女，
          被告陳日芬卻將被告白苗苗之大陸地區人民進入臺灣
          地區旅行證申請書上父、母欄填寫為白成頓、陳雅帆
          （見外放白苗苗卷第七頁），縱如其於偵查中所稱，
          該資料係陳豔芬所給云云（見同上第一八七四○號偵
          查卷(二)第一三○頁），然被告陳日芬與陳豔芬既係姊
          妹，陳豔芬豈會弄錯被告白苗苗父母之姓名？被告陳
          日芬又豈有明知該資料顯然錯誤，竟未加質疑，逕行
          依錯誤資料填載之可能？此顯悖於常理。
        (4)被告白苗苗固辯稱：係阿姨陳豔芬商請伊幫忙安排被
          告馬章軒、游世傑、姚潮祥、許世岳等人在大陸地區
          住宿及結婚公證事宜，然被告馬章軒、游世傑、姚潮
          祥、許世岳之大陸地區配偶譚明燕、袁潔敏、劉淑蘭
          、黃華之大陸地區人民進入臺灣地區旅行證申請書、
          大陸地區人民進入臺灣地區保證書均為被告陳日芬所
          填載，被告陳日芬又稱係何明鳳託其填寫，二人供述
          互有齟齬。況被告白苗苗供承陳豔芬在大陸地區居住
          於江西省萍鄉（見同上第一八七四○號偵查卷(三)第二
          一七頁），被告馬章軒於九十四年十月十三日既係前
          往大陸地區江西省辦理結婚公證，斯時陳豔芬既已返
          回大陸地區江西省萍鄉，陳豔芬大可自行就近安排被
          告馬章軒住宿及結婚公證事宜，何有商請尚在學，正
          為課業忙碌之被告白苗苗幫忙之必要？
        (5)若非被告陳日芬、白苗苗均係人蛇集團成員，在臺灣
          地區及大陸地區彼此接應，代辦假結婚及申請入境手
          續，何以被告陳日芬所代填之大陸地區人民進入臺灣
          地區旅行證申請書、大陸地區人民進入臺灣地區保證
          書，均為假結婚之大陸配偶，被告白苗苗所安排住宿
          及結婚公證之臺灣地區男子，亦均為假結婚之人頭配
          偶，豈會如此巧合？
        (6)綜上，足見被告白成頓、陳日芬、白苗苗前開所辯，
          顯係卸責之詞，均不足採。
  (三)被告蕭國豐與何根係在大陸地區通謀虛偽結婚，被告蕭國豐
    並以不實之結婚證明文件辦理相關戶籍登記及入境等手續，
    經境管局承辦人員實質審查後不予許可，有下列證據可證：
    １何根於九十五年四月十五日境管局面談時陳述：「（你目
      前有無懷孕？）我本來懷孕五十天，但是於二○○六年三
      月三十日下午二時半突然肚子痛，我朋友騎機車載我去萍
      鄉市婦產科診所就醫，醫生就說流產了（懷孕五十天流產
      ），醫生幫我清了一下子宮，朋友先離開，我自己一個人
      回家。過了一星期，我於中午電話給先生並告訴他我流產
      的事。（你於何時發現懷孕？）我於二○○六年二月二十
      三日因為發現大姨媽沒來，所以一個人前往萍鄉市婦幼保
      健院檢查，醫生告訴我懷孕了，當時我沒有馬上告訴我先
      生。（你說你懷孕五十天流產，流產日為二○○六年三月
      三十日，依此推算你的懷孕日期為二○○六年二月十二日
      左右，但是你先生早於二○○五年十月十六日離開大陸返
      臺，為此你如何解釋？）拒絕回答。（你有無前往上栗縣
      人民醫院做過任何檢查？）我從沒有去過上栗縣人民醫院
      。（你對於面談官的問題都不做回答，是否願意繼續接受
      面談？）拒絕回答。」等語（見外放何根卷第三十頁至第
      三十一頁）。面談人員於同日面談結果建議拒絕其入境申
      請，理由為：「1.大陸配偶稱發現懷孕為萍鄉市婦幼保健
      院，且日期為二○○六年二月二十三日，經查檢查報告單
      之檢查日期為二○○六年三月十九日，日期相距近一個月
      ，明顯陳述虛偽。2.大陸配偶聲稱二○○六年二月二十三
      日在萍鄉市婦幼保健醫院檢查發現懷孕，並於二○○六年
      三月三十日前往萍鄉市婦產科診所發現流產，從未到上栗
      縣人民醫院檢查，經查面談光碟為上栗縣人民醫院（二○
      ○五年十二月十二日）檢查資料，該資料明顯作假。3.大
      陸配偶聲稱流產當時（二○○六年三月三十日）已懷孕五
      十天，推算懷孕日應為二○○六年二月十二日前後，經查
      臺灣配偶於二○○五年十月十六日回臺，其說詞明顯為虛
      偽之陳述。4.大陸配偶於二○○六年四月十五日十八時四
      十五分拒絕面談，經再次說明並告知大陸配偶，如不繼續
      接受面談，本局將拒絕其入境之申請，大陸配偶仍不發言
      。5.臺灣配偶於二○○五年十月十三日出境前往大陸，於
      二○○五年十月十六日返臺，短短三天完成結婚並懷孕，
      有違常理。6.大陸配偶於流產後一星期才電話告知臺灣配
      偶，有違常理。」，亦有面談建議表附卷可憑（見外放何
      根卷第二十四頁），顯見何根與被告蕭國豐結婚且懷孕為
      不實。
    ２被告蕭國豐於本院審理時又自承：伊至派出所辦理對保後
      ，後續之手續均為白豐鈿幫伊盯進度，何根懷孕之事，則
      為被告白成頓於要去桃園機場接機時所告知等語（見本院
      卷(三)第一四一頁至第一四二頁），並坦認：「（白豐鈿有
      無對你說過，他父親白成頓在從事大陸人士來臺的工作？
      ）應該不算工作，白豐鈿是說他父親有幫他辦，白豐鈿說
      如果我有需要的話，也可以幫我介紹。（（提示九十六年
      度偵字第五○七八號偵查卷(二)第六十九頁）按照你的說法
      ，應該是白豐鈿他們幫你的忙，為何你在偵查中卻說，白
      豐鈿希望你可以幫忙？）這個意思指的是互相幫忙。（你
      在檢察官那邊說，『大陸女子來臺要做什麼事情，你之前
      不知道，到大陸之後才知道她們要來臺灣從事色情行業』
      是否是實在？）是的。」等語（見本院卷(三)第一三八頁、
      第一四一頁反面）。足見被告蕭國豐確與被告白成頓、白
      豐鈿合作，以假結婚方式，使大陸地區女子非法入境從事
      性交易無誤。
    ３此外，並有何根申請入境臺灣地區之相關申請文件（含大
      陸地區人民入出臺灣地區申請書、戶籍謄本、大陸居民身
      分證影本、結婚公證書、海基會驗證書、大陸地區人民進
      入臺灣地區保證書、懷孕證明、切結書、入出國許可證等
      文件）、被告蕭國豐之入出境紀錄在卷可佐（見外放何根
      卷）。
    ４被告蕭國豐雖辯稱：伊與何根係真結婚，並於九十四年七
      月五日即開始租屋、裝潢、準備聘金，花費將近二十萬元
      籌備至大陸地區結婚事宜云云，然其既為婚禮積極籌備三
      月餘，始於同年十月十三日至大陸地區與何根結婚，何以
      至大陸地區辦理結婚登記返臺後，對於申請大陸配偶何根
      入境之相關手續、何根有無懷孕或流產，漠不關心，甚至
      一無所悉，顯與常情不符，益徵被告蕭國豐上開所辯，要
      屬虛偽不實。
  (四)被告鄭勝營與「司露」即江敏係在大陸地區通謀虛偽結婚，
    被告鄭勝營並以不實之結婚證明文件辦理相關戶籍登記及入
    境等手續，經境管局承辦人員實質審查後不予許可，有下列
    證據足稽：
    １境管局面談人員於九十五年六月二十日與被告鄭勝營面談
      後建議再次函請臺北市政府警察局大安分局行查證後再議
      ，理由為：「1.大安分局訪談紀錄說明鄭某九十五年五月
      二十一日出境，訪查未遇，但鄭某面談時說出境前有見過
      轄區警員至他家，亦曾與其談過話，二者說法不同。2.依
      旅客入出境明細表，鄭某九十五年三月十六日出境，九十
      五年四月五日入境，有一同行人員王正民，但鄭某不承認
      。」。境管局面談人員於同年十二月九日與被告鄭勝營及
      「司露」面談後，建請撤銷「司露」之入出境許可證，並
      拒入遣返，理由為：「1.女方曾於九十四年十一月三日以
      江敏（一九七二年十月十七日生）的名義入境，與國人林
      明得結婚，並於九十五年三月十六日與鄭勝營兩人一同搭
      乘ＫＡ四八九出境，2.女方司露雖堅稱從未曾來過臺灣，
      但經指紋比對機及照片比對結果，江敏與司露確為同一人
      無誤。3.江敏的個人照片經司露老公鄭勝營指認結果確為
      司露本人無誤，並經簽名認可。4.女方司露雖堅稱自己從
      未來過臺灣也非江敏本人，但事實不容狡辯。」等情，有
      面談結果紀錄表在卷可考（見外放司露卷第八頁第四十四
      頁）。
    ２江敏與「司露」確係同一人，共同被告林明得乃於九十四
      年七月十四日在大陸地區與江敏通謀虛偽結婚，並以不實
      之結婚證明文件辦理相關戶籍登記及入境等手續，江敏於
      同年十一月三日入境等情，為共同被告林明得供承在卷（
      見同上第五○七八號偵查卷(三)第十九頁至第二十二頁、本
      院卷(二)第二五一頁）。
    ３並有江敏申請入境臺灣地區之相關申請文件（含大陸地區
      人民入出臺灣地區申請書、戶籍謄本、大陸居民身分證影
      本、結婚公證書、海基會驗證書、大陸地區人民進入臺灣
      地區保證書、面談紀錄、入出國許可證等文件）、「司露
      」申請入境臺灣地區之相關申請文件（含大陸地區人民入
      出臺灣地區申請書、戶籍謄本、大陸居民身分證影本、結
      婚公證書、海基會驗證書、大陸地區人民進入臺灣地區保
      證書、懷孕證明、入出國許可證等文件）、被告鄭勝營之
      入出境紀錄在卷可佐（見外放江敏卷、「司露」卷）。
    4.參互上情，若非被告鄭勝營與「司露」即江敏係在大陸地
      區通謀虛偽結婚，恐於面談時遭發覺，被告鄭勝營何須於
      境管局面談時，對於轄區警員是否曾訪查，並刻意隱瞞共
      同搭機同往大陸地區之人，江敏又何須說謊，並隱藏其真
      實身分之必要？足見被告鄭勝營所辯：伊與「司露」係真
      結婚云云，要非可採。
  (五)被告鄭勝營於九十六年間受僱於某應召站，並於同年十二月
    二十四日下午三時許，與該應召站共同媒介大陸女子王曉琴
    與男客莊志銘從事性交易之事實，有下列事證足憑：
    １證人王曉琴於警詢時證稱：我是在臺北縣三重市的一間茶
      樓認識一位年約三十七歲綽號「鵬哥」之人，也是在那裡
      認識被告鄭勝營，是「鵬哥」介紹我去從事性交易，而於
      九十六年十二月二十四日下午五、六點，從該茶樓由被告
      鄭勝營駕駛車牌號碼ＣＶ—三三一一號自用小客車，搭載
      我至車房汽車旅館進行性交易等語（見臺灣桃園地方法院
      檢察署九十七年度偵字第一二八二號偵查影印卷第二十頁
      至第二十三頁）。
    ２證人莊智銘於警詢及偵查中證以：當時透過工地散工綽號
      「阿義」之朋友幫我聯絡應召站，該應召站再以電話聯絡
      我，並與我洽談應召女子的條件及價碼之後，應召站載來
      大陸女子與我從事性交易等語（見同上第一二八二號偵查
      影印卷第二十頁至第二十三頁、第八十二頁至第八十三頁
      ）。
    ３共同被告馬章軒於本院審理時經分離審判程序，以證人身
      分結證：我與被告鄭勝營是在板橋的一家便利商店認識的
      ，後來就常常聯絡，剛開始我是懷疑被告鄭勝營跟我一樣
      擔任車伕，但我沒有直接問，後來我在路上遇到被告鄭勝
      營開車搭載被告白成頓旗下之應召女子，我才確認他是車
      伕，後來被告鄭勝營有留下他所屬應召站之代碼，我遭查
      扣門號0000000000號行動電話中代碼七十三，
      就是被告鄭勝營，我平常與被告鄭勝營聊天，也會聊到我
      們分屬之應召站給的報酬差不多，及在外面該怎麼跑等語
      （見本院卷(三)第一八○頁、第一八一頁反面至第一八三頁
      ）。
    ４被告鄭勝營於本院準備程序亦自承：我知道王曉琴係大陸
      女子，當天我駕車搭載王曉琴係要到旅館從事性交易等語
      （見本院卷(二)第一六九頁）。
    ５參以被告鄭勝營所持用門號0000000000號行動
      電話，與被告馬章軒所持用門號0000000000號
      行動電話，於九十六年一月一日起至同年月三月十一日止
      ，通話數高達九十七通，亦有被告馬章軒使用之行動電話
      通聯紀錄及分析表在卷可稽（見0000000000號
      通聯紀錄卷），可見被告鄭勝營與馬章軒經常聯絡。
    ６綜上情節，足認被告鄭勝營確係受僱於「鵬哥」所屬之應
      召站，負責搭載大陸女子至旅館與男客從事性交易無訛，
      是被告鄭勝營辯稱：伊並非車伕，與被告馬章軒僅係朋友
      ，很少聯絡云云，顯與事實不符，不足採信。
  (六)綜上所述，被告白成頓、陳日芬、白苗苗、蕭國豐、鄭勝營
    之辯解，均係事後卸責之詞，洵不足取。本案事證明確，被
    告白成頓、陳日芬、白苗苗、馬章軒、蕭國豐、吳紘崴、吳
    松齡、鄭勝營犯行，均堪認定，應依法論科。
二、論罪科刑：
  (一)除被告白成頓、白苗苗、吳紘崴，及九十五年七月一日後被
    告陳日芬、馬章軒、吳松齡、鄭勝營之犯行外，被告行為後
    ，刑法部分條文業於九十四年一月七日修正，同年二月二日
    公布，並於九十五年七月一日施行，修正後即現行刑法第二
    條第一項規定：「行為後法律有變更者，適用行為時之法律
    ，但行為後之法律有利於行為人者，適用最有利於行為人之
    法律。」上開規定乃與刑法第一條罪刑法定主義契合，而貫
    徹法律禁止溯及既往原則，係規範行為後法律變更所生新舊
    法律比較適用之準據法，是刑法第二條本身雖經修正，但刑
    法第二條既屬適用法律之準據法，本身尚無比較新舊法之問
    題，應一律適用裁判時即修正後刑法第二條規定以決定適用
    之刑罰法律，合先敘明。而有關新舊法之比較，應就罪刑有
    關之共犯、連續犯、牽連犯加重等暨其他法定加減原因（如
    身分加減）與加減例等一切情形，綜其全部罪刑之結果而為
    比較（最高法院九十五年第八次刑事庭會議決議參照）。又
    此所謂不能割裂適用，係指與罪刑有關之本刑而言，並不包
    括易刑處分在內，易刑處分係刑罰執行問題，既與罪刑無關
    ，自應分別就新舊法所規定之有利不利為比較，而適用最有
    利於行為人之規定以定其易刑之折算標準（最高法院九十七
    年度臺上字第四六三號判決參照）。又此所謂不能割裂適用
    ，係指與罪刑有關之本刑而言，並不包括易刑處分在內，易
    刑處分係刑罰執行問題，既與罪刑無關，自應分別就新舊法
    所規定之有利不利為比較，而適用最有利於行為人之規定以
    定其易刑之折算標準（最高法院九十七年度臺上字第四六三
    號判決參照）。經查：
    １刑法第二百十四條使公務員登載不實罪、刑法第二百十二
      條偽造特種文書、刑法第二百三十一條第一項意圖使女子
      與他人為性交之行為而媒介以營利罪法定刑罰金部分，依
      修正前刑法第三十三條第五款規定：「罰金：（銀元）一
      元以上」，而銀元與新臺幣間之折算，依現行法規所定貨
      幣單位折算新臺幣條例規定，以銀元一元折算新臺幣三元
      ；修正後刑法第三十三條第五款則規定：「罰金：新臺幣
      一千元以上，以百元計算之」，經比較新舊法之規定，修
      正後刑法第三十三條第五款所定罰金之最低數額，較之修
      正前提高，自以修正前刑法第三十三條第五款規定有利於
      被告。
    ２修正前刑法第二十八條規定：「二人以上共同實施犯罪之
      行為者，皆為正犯。」修正後刑法第二十八條則規定：「
      二人以上共同實行犯罪之行為者，皆為正犯。」其中「實
      施」一語，涵蓋陰謀、預備、著手及實行之概念在內，其
      範圍較廣；而「實行」則著重於直接從事構成犯罪事實之
      行為，其範圍較狹，是修正後刑法共同正犯之範圍已有限
      縮。共同正犯之範圍既因此而有變動，自屬犯罪後法律有
      變更，而非僅屬純文字修正（最高法院九十七年度臺上字
      第三七號判決參照），於本案被告之犯罪行為，依新舊法
      ，均成立共同正犯，適用新法並無較有利於被告。
    ３修正後刑法業已刪除第五十六條連續犯之規定，是於新法
      修正施行後，行為人之數犯罪行為，即須分論併罰，此刪
      除雖非犯罪構成要件之變更，但顯已影響行為人刑罰之法
      律效果，自屬法律有變更，比較新舊法結果，適用被告行
      為時法律即舊法論以連續犯，對被告陳日芬、吳松霖並無
      不利。
    ４修正後刑法第五十五條關於牽連犯之規定業經刪除，則被
      告所犯各罪，即應予分論併罰，比較新舊法結果，以適用
      被告行為時即修正前刑法第五十五條牽連犯之規定，較有
      利於被告陳日芬、蕭國豐、馬章軒、吳松齡、鄭勝營。
    ５罰金刑之加減，依修正前刑法第六十八條，僅加減其最高
      度，修正後刑法第六十七條則規定，其最高度及最低度同
      加減之。就加重而言，修正前僅就最高度加重，顯有利於
      被告陳日芬、馬章軒、吳松齡；就減輕而言，因修正前刑
      法第六十八條規定罰金最低度不予減輕，較諸修正後刑法
      第六十七條規定罰金最低度亦予減輕之規定，修正後之規
      定較有利於被告蕭國豐、馬章軒、吳紘崴。
    ６修正前刑法第五十一條第五款規定：「宣告多數有期徒刑
      者，於各刑中之最長期以上，各刑合併之刑期以下，定其
      刑期。但不得逾二十年。」；修正後刑法第五十一條第五
      款則規定：「宣告多數有期徒刑者，於各刑中之最長期以
      上，各刑合併之刑期以下，定其刑期。但不得逾三十年。
      」。經比較新舊法結果，修正後刑法並非較有利於被告陳
      日芬、馬章軒、吳松齡、鄭勝營，依刑法第二條第一項前
      段規定，仍應依修正前刑法定其應執行刑。
    ７綜上法律修正前後之整體比較，揆諸前揭最高法院決議及
      修正後刑法第二條第一項之「從舊從輕」原則，適用九十
      四年二月二日修正後之刑法，對被告並未較有利，自應適
      用修正前刑法之相關規定。
    ８有關累犯之規定，於有期徒刑執行完畢後五年內，故意再
      犯有期徒刑以上之罪，不論依修正前刑法第四十七條或修
      正後刑法第四十七條第一項之規定，均構成累犯，對被告
      馬章軒而言即無有利或不利之情形，無庸為新舊法之比較
      （最高法院九十七年度第二次刑事庭會議紀錄參照）。
    ９修正前刑法第二十五條、第二十六條前段之規定，於刑法
      修正後，將之合併規定於刑法第二十五條，僅屬條項之變
      更，實質內容並未變更，不生新舊法比較之問題。
    １０修正前刑法第五十九條之規定，為法院就審酌審認標準見
      解之明文化，非屬法律之變更，應適用修正後刑法第五十
      九條之規定（最高法院九十五年第二十一次刑庭會議決議
      參照）。
    犯罪在刑法修正施行前，而於施行後裁判，其緩刑之宣告
      ，應適用修正後刑法第七十四條之規定（最高法院九十五
      年第八次刑庭會議決議參照）。
  (二)按臺灣地區與大陸地區人民關係條例第七十九條第一項對於
    違反同條例第十五條第一款所定不得使大陸地區人民非法進
    入臺灣地區之處罰，旨在防止大陸地區人民利用非法之方式
    進入臺灣地區，以維護臺灣地區之安全與安定；此所稱「非
    法」，自應從實質上之合法性予以判斷，凡評價上違反法秩
    序之方法，均屬此所稱「非法」之範疇。參照行政程序法第
    一百十九條第一款、第二款規定，受益人以詐欺、脅迫或賄
    賂方法，使行政機關作成行政處分者；或對重要事項提供不
    正確資料或為不完全陳述，致使行政機關依該資料或陳述而
    作成行政處分者，其信賴不值得保護。故在大陸地區通謀虛
    偽結婚，以不實之結婚證明文件辦理相關戶籍登記及入境等
    手續，憑以進入臺灣地區，其所持之旅行證及入境許可等文
    件雖係相關主管機關所核發，形式上為合法，但因以詐欺之
    不正當方法而取得，即不具實質上之合法性，仍屬以非法方
    法進入臺灣地區（最高法院九十七年度臺上字第五九二八號
    判決參照）。次按結婚應以當事人之一方為申請人，為結婚
    之登記，修正前戶籍法第十七條第一項、第三十五條（九十
    七年五月二十八日移列為第三十三條）分別定有明文；而登
    記之際並應提出證明文件予戶政機關查驗後，即應予以登載
    ，戶籍法施行法第十三條第二項、第十七條亦定有明文，是
    關於結婚之戶籍登記，戶籍機關當僅有形式審查權而無實質
    審查權，此觀修正前戶籍法第五十四條（九十七年五月二十
    八日移列為第七十六條）規定申請人故意為不實之申請，應
    處九千元以下罰鍰一節，即可知之，是明知無結婚之實，卻
    使戶政機關公務員為結婚登記，自構成刑法第二百十四條明
    知不實事項使公務員登載不實罪。又被告白成頓、陳日芬、
    白苗苗、蕭國豐、馬章軒、吳紘崴、吳松齡既出於獲取對價
    之意，使大陸地區女子非法來臺，自有營利之意圖。核被告
    白成頓、陳日芬、白苗苗所為，均係犯臺灣地區與大陸地區
    人民關係條例第七十九條第二項意圖營利使大陸地區人民非
    法進入臺灣地區罪、刑法第二百十六條、第二百十四條行使
    使公務員登載不實文書罪、刑法第二百十六條、第二百十條
    行使偽造私文書罪、刑法第二百十四條使公務員登載不實文
    書罪、刑法第二百三十一條第一項意圖使女子與他人為性交
    之行為而媒介以營利罪；被告蕭國豐所為，係犯臺灣地區與
    大陸地區人民關係條例第七十九條第四項、第二項意圖營利
    使大陸地區人民非法進入臺灣地區未遂罪、刑法第二百十六
    條、第二百十條行使偽造私文書罪；被告馬章軒所為，係犯
    臺灣地區與大陸地區人民關係條例第七十九條第四項、第二
    項意圖營利使大陸地區人民非法進入臺灣地區未遂罪、刑法
    第二百十六條、第二百十條行使偽造私文書罪、刑法第二百
    三十一條第一項意圖使女子與他人為性交之行為而媒介以營
    利罪；被告吳紘崴所為，係犯臺灣地區與大陸地區人民關係
    條例第七十九條第二項意圖營利使大陸地區人民非法進入臺
    灣地區罪、刑法第二百三十一條第一項意圖使女子與他人為
    性交之行為而媒介以營利罪；被告吳松齡所為，係犯臺灣地
    區與大陸地區人民關係條例第七十九條第二項意圖營利使大
    陸地區人民非法進入臺灣地區罪、刑法第二百十六條、第二
    百十四條行使使公務員登載不實文書罪、刑法第二百三十一
    條第一項意圖使女子與他人為性交之行為而媒介以營利罪；
    被告鄭勝營所為，係犯臺灣地區與大陸地區人民關係條例第
    七十九條第一項使大陸地區人民非法進入臺灣地區罪、刑法
    第二百十六條、第二百十條行使偽造私文書罪、刑法第二百
    十六條、第二百十二條行使特種文書罪、刑法第二百三十一
    條第一項意圖使女子與他人為性交之行為而媒介以營利罪。
    檢察官認被告鄭勝營係犯臺灣地區與大陸地區人民關係條例
    第七十九條第二項意圖營利使大陸地區人民非法進入臺灣地
    區罪，然遍閱全案卷證，並無積極證據證明被告鄭勝營有收
    取人頭配偶費用之情事，難認其係基於營利之意圖而為，惟
    起訴事實相同，爰依法變更起訴法條，且經本院依刑事訴訟
    法第九十五條之規定，當庭再告知被告鄭勝營所犯罪名（見
    本院卷(四)第八頁），自無礙其訴訟上防禦權之行使。被告白
    成頓、陳日芬、白苗苗、吳松齡明知為不實之事項，而使公
    務員登載於職務上所掌之公文書之低度行為，應為行使該不
    實登載公文書之高度行為所吸收，不另論罪。被告白成頓、
    陳日芬、白苗苗偽造私文書後進而行使，偽造之低度行為應
    為行使之高度行為所吸收，不另論罪。又偽造文書與行使本
    屬兩罪，如對於偽造行為並未參與實施，縱事後知其為偽造
    而行使，亦衹負行使責任，不應兼論偽造（最高法院五十一
    年臺上字第八七四號判例參照），本案並無積極證據證明被
    告蕭國豐、馬章軒、鄭勝營就懷孕證明之私文書或大陸居民
    身分證影本之特種文書之偽造行為有所參與，自僅就行使行
    為負責。被告白成頓、陳日芬、白苗苗與陳豔芬、何明鳳、
    「張阿姨」、「紅姐」、「興哥」等人，及許世岳、郭思賢
    、林鴻斌、游世傑、姚潮祥、賴萬忠、田榮修、白豐鈿、蕭
    國豐、馬章軒、吳紘崴間就意圖營利使大陸地區人民非法進
    入臺灣地區既、未遂犯行；被告白成頓、陳日芬、白苗苗與
    陳豔芬、何明鳳、「張阿姨」、「紅姐」、「興哥」等人，
    及許世岳、郭思賢、林鴻斌、游世傑、姚潮祥、賴萬忠、白
    豐鈿、馬章軒、吳紘崴間，就意圖使女子與他人為性交之行
    為而媒介以營利犯行；被告吳松齡、曾啟霖與「阿凱」及所
    屬之人蛇集團間，就意圖營利使大陸地區人民非法進入臺灣
    地區、行使使公務員登載不實文書，及意圖使女子與他人為
    性交之行為而媒介以營利犯行；被告白成頓、陳日芬、白苗
    苗與陳豔芬、何明鳳、「張阿姨」、「紅姐」、「興哥」等
    人，及許世岳、郭思賢、林鴻斌、游世傑、姚潮祥、賴萬忠
    、田榮修、白豐鈿、蕭國豐、馬章軒、黃華、吳紅、袁月群
    、袁潔敏、劉淑蘭、卜云、吳春豔、戴舟、何根、譚明燕間
    ，就行使偽造私文書、行使使公務員登載不實文書或使公務
    員登載不實犯行；被告鄭勝營與江敏間，就行使偽造特種文
    書，及行使偽造私文書犯行；被告馬章軒、鄭勝營分與某應
    召站成員及「鵬哥」及所屬之應召站成員間，就意圖使女子
    與他人為性交之行為而媒介以營利犯行，具有犯意聯絡及行
    為分擔，均為共同正犯。又按所謂集合犯，係一種構成要件
    類型，亦即立法者針對特定刑罰規範之構成要件，已預設其
    本身係持續實行之複次行為，具備反覆、延續之行為特徵，
    將之總括或擬制成一個構成要件之「集合犯」行為；此種犯
    罪，以反覆實行為典型、常態之行為方式，具侵害法益之同
    一性，因刑法評價上為構成要件之行為單數，因而僅包括的
    成立一罪。刑事法若干犯罪行為態樣，本質上原具有反覆、
    延續實行之特徵，立法時既予特別歸類，定為犯罪構成要件
    之行為要素，則行為人基於概括之犯意，在密切接近之一定
    時、地持續實行之複次行為，倘依社會通念，於客觀上認為
    符合一個反覆、延續性之行為觀念者，於刑法評價上，即應
    僅成立一罪，俾免有重複評價、刑度超過罪責與不法內涵之
    疑慮；學理上所稱「集合犯」之職業性、營業性或收集性等
    具有重複特質之犯罪均屬之，例如經營、從事業務、收集、
    販賣、製造、散布等行為概念者是（最高法院九十六年度臺
    上字第三○六四號、九十五年度臺上字第一○七九號判決意
    旨參照）。而刑法第二百三十一條第一項前段之意圖使女子
    與他人為性交行為，而媒介以營利罪，本質上即具有反覆性
    ，倘行為人在密切接近之一定時間及空間內反覆媒介女子與
    他人為性交之行為，無非以此營利之營業性犯罪所當然，於
    行為概念上，應認為包括的一罪，無連續犯或併合論罪可言
    ，於刑法評價上自應僅成立集合犯一罪。被告白成頓、陳日
    芬、白苗苗、馬章軒（二次係分別起意）、吳紘崴、吳松齡
    、鄭勝營所為迄為警查獲時止，多次反覆持續媒介大陸女子
    與不特定男客為性交易行為以牟利而未曾間斷，是渠等行為
    ，於概念上應評價為包括的一罪之集合犯而僅論以一罪。被
    告陳日芬就如附表編號一、編號二吳紅第一、二次入境、編
    號三、編號四、編號五劉淑蘭第一次入境、編號六、編號七
    、編號八戴舟第一次入境、編號九、編號十所示多次意圖營
    利使大陸地區人民非法進入臺灣地區既、未遂、行使偽造私
    文書、行使使公務員登載不實文書犯行，被告吳松齡先後二
    次意圖營利使大陸地區人民非法進入臺灣地區、行使使公務
    員登載不實文書犯行，時間緊接，方法相同，均各觸犯構成
    要件相同之罪名，顯皆係基於概括犯意反覆為之，均為連續
    犯，依修正前刑法第五十六條之規定，各以一罪論，並加重
    其刑。被告陳日芬上開所犯三罪間；被告蕭國豐所犯意圖營
    利使大陸地區人民非法進入臺灣地區未遂、行使偽造私文書
    二罪間；被告馬章軒所犯意圖營利使大陸地區人民非法進入
    臺灣地區未遂、行使偽造私文書二罪間；被告吳松齡所犯連
    續意圖營利使大陸地區人民非法進入臺灣地區、連續行使使
    公務員登載不實文書二罪間；被告鄭勝營所犯使大陸地區人
    民非法進入臺灣地區未遂、行使偽造私文書、行使偽造特種
    文書三罪間，有方法目的之牽連關係，應依修正前第五十五
    條之規定，分從重之意圖營利使大陸地區人民非法進入臺灣
    地區、意圖營利使大陸地區人民非法進入臺灣地區未遂、使
    大陸地區人民非法進入臺灣地區未遂罪處斷。被告白成頓、
    陳日芬、白苗苗就如附表編號二吳紅第三次入境、編號五劉
    淑蘭第二次入境、編號八戴舟第二次入境、編號十一所犯意
    圖營利使大陸地區人民非法進入臺灣地區、行使使公務員登
    載不實文書、行使偽造私文書、使公務員登載不實文書、意
    圖使女子與他人為性交之行為而媒介以營利各罪間；被告馬
    章軒所犯意圖營利使大陸地區人民非法進入臺灣地區未遂、
    二次意圖使女子與他人為性交行為而媒介以營利各罪間；被
    告吳紘崴、吳松齡所犯意圖營利使大陸地區人民非法進入臺
    灣地區、意圖使女子與他人為性交行為而媒介以營利各罪間
    ；被告鄭勝營所犯使大陸地區人民非法進入臺灣地區未遂、
    意圖使女子與他人為性交行為而媒介以營利各罪間，犯意各
    別，行為互殊，應予分論併罰。起訴書雖未敘及被告吳松霖
    夥同曾啟霖以非法方法使大陸地區人民李明燕進入臺灣地區
    犯行，及被告鄭勝營意圖使大陸女子王曉琴與他人為性交行
    為，而媒介以營利部分犯行，惟該部分各與被告吳松霖前揭
    意圖營利使大陸地區人民非法進入臺灣地區犯行，及被告鄭
    勝營上揭意圖使女子與他人為性交之行為而媒介以營利犯行
    間，分有連續犯及集合犯之一罪關係，為起訴效力所及，並
    各經臺灣板橋地方法院檢察署檢察官、臺灣桃園地方法院檢
    察署檢察官移送併辦，本院自應併予審究。被告馬章軒於八
    十八年間因詐欺案件，經臺灣板橋地方法院以八十九年度易
    字第八○四號判處有期徒刑七月確定，於九十年一月八日執
    行完畢，有臺灣高等法院被告前案記錄表在卷可佐（見本院
    卷(四)第一九七頁至第二○二頁），其受徒刑之執行完畢，五
    年以內故意再犯本案意圖營利使大陸地區人民非法進入臺灣
    地區未遂之有期徒刑以上之罪，為累犯，應依刑法第四十七
    條第一項之規定，加重其刑。又被告蕭國豐、馬章軒雖已著
    手意圖營利使大陸地區人民非法進入臺灣地區行為之實行，
    被告鄭勝營固已著手使大陸地區人民非法進入臺灣地區行為
    之實行，惟未生使大陸地區人民非法進入臺灣地區之結果，
    其犯罪尚屬未遂，爰依刑法第二十五條第二項之規定，按既
    遂犯之刑減輕之。又被告蕭國豐、馬章軒、吳紘崴、吳松齡
    為圖取人頭配偶費用，與大陸女子虛偽結婚後，使大陸女子
    非法入境臺灣從事性交易，渠等所為，固屬非是，惟渠等並
    非居於幕後策劃要角，且實際獲得之報酬非多，犯罪情節尚
    屬輕微，處以所犯本案之臺灣地區與大陸地區人民關係條例
    第七十九條第四項、第二項意圖營利使大陸地區人民非法進
    入臺灣地區未遂罪、臺灣地區與大陸地區人民關係條例第七
    十九條第二項意圖營利使大陸地區人民非法進入臺灣地區罪
    之法定刑之最低度刑，仍嫌過重，而有情輕法重足堪憫恕之
    情形，爰均依刑法第五十九條之規定酌減其刑，並就被告馬
    章軒、吳松齡部分先加後減，另就被告蕭國豐、馬章軒部分
    遞減之。爰審酌被告白成頓、陳日芬、白苗苗為使大陸地區
    女子非法入臺從事性交易，牟取厚利，竟共組人蛇集團，被
    告蕭國豐、馬章軒、吳松齡、鄭勝營擔任人頭配偶，以「假
    結婚」之方式，使大陸地區女子非法入境，對國家安全及社
    會秩序危害甚鉅，及渠等犯罪之動機、目的、品行、智識程
    度、犯罪所得利益、所參與犯罪之程度、擔任之角色等一切
    情狀，分別量處如主文所示之刑。又被告白成頓、陳日芬、
    白苗苗、蕭國豐、馬章軒、吳紘崴、鄭勝營之犯罪之時間，
    均在九十六年四月二十四日以前，復無其他不合中華民國九
    十六年罪犯減刑條例所定不得減刑之情形，應依同條例第二
    條第一項第三款之規定，減其宣告刑二分之一，就被告白成
    頓、陳日芬、白苗苗、馬章軒、吳紘崴、鄭勝營部分定其應
    執行之刑。又按中華民國九十六年罪犯減刑條例施行前，經
    通緝而未於九十六年十二月三十一日前自動歸案接受偵查、
    審判或執行者，不得依該條例減刑，中華民國九十六年罪犯
    減刑條例第五條定有明文。查被告吳松齡係於上開減刑條例
    施行前之九十六年三月二十六日經臺灣板橋地方法院檢察署
    檢察官通緝，於該條例九十六年七月十六日施行後未自動歸
    案，迄九十七年九月二十二日始經警緝獲到案，有通緝書、
    撤銷通緝書在卷可考（見同上第二八一一九號偵查影印卷第
    二一二頁、第二二二頁），依上開說明，自不得予以減刑，
    併此指明。扣案門號0000000000號行動電話晶片
    卡一張，係被告馬章軒所有，供與應召站成員聯絡，搭載鄭
    秋萍等大陸女子與男客從事性交易使用，此據被告馬章軒供
    明在卷（見同上第五○七八號偵查卷(一)第十頁），且臺灣大
    哥大股份有限公司行動電話之晶片卡，自租用日起，即為申
    請人所有，亦有該公司九十七年二月十四日臺信營（九七）
    字第○二四三號函附卷可參（見本院卷(三)第三一九頁至第三
    二○頁），應依刑法第三十八條第一項第二款規定，就被告
    馬章軒所犯項下宣告沒收。末查被告吳紘崴、吳松齡前未曾
    因故意犯罪受有期徒刑以上刑之宣告，有臺灣高等法院被告
    前案紀錄表在卷可佐（見本院卷(四)第一八八頁、第二○四頁
    ），其二人因一時失慮，致罹刑典，犯後已知所省悟，經此
    刑之宣告後，應知警惕信無再犯之虞，本院因認前開宣告之
    刑，以暫不執行為適當，爰均併予宣告緩刑三年，用啟自新
    。
  (三)免訴部分：
    １公訴意旨另以：被告白苗苗與被告白成頓、陳日芬等人共
      組人蛇集團，共同基於犯意聯絡，以如前述假結婚之方式
      ，使如附表編號一、編號二吳紅第一、二次入境、編號三
      、編號四、編號五劉淑蘭第一次入境、編號六、編號七、
      編號八戴舟第一次入境非法進入臺灣地區，如附表編號九
      、編號十之大陸女子非法入境未遂，因認被告白苗苗此部
      分另涉犯意圖營利使大陸地區人民非法進入臺灣地區既、
      未遂、行使偽造私文書、行使使公務員登載不實文書罪嫌
      云云。
    ２按刑事訴訟法第三百零二條第一款規定，案件曾經判決確
      定者，應為免訴之判決，係以同一案件已經法院為實體上
      之確定判決，該被告應否受刑事制裁，即因前次判決而確
      定，不能更為其他有罪或無罪之實體上裁判。此項原則，
      關於實質上一罪或裁判上一罪，其一部事實已經判決確定
      者，對於構成一罪之其他部分，固亦均應適用；但此種情
      形，係因審判不可分之關係，在審理事實之法院就全部犯
      罪事實，依刑事訴訟法第二百六十七條規定，本應予以審
      判，故其確定判決之既判力自應及於全部之犯罪事實（最
      高法院九十五年度臺非字第九十九號判決參照）。
    ３查被告白苗苗與許登富於九十四年九月十二日在大陸地區
      假結婚，並於同年十月六日結婚公證，於九十五年一月十
      八日非法進入臺灣地區，所犯使公務員登載不實文書罪、
      行使偽造私文書罪，業經本院以九十六年度訴字第二五九
      號判處徒刑並緩刑確定，於九十七年六月九日確定，有本
      院刑事判決、臺灣高等法院被告前案紀錄表在卷可稽（見
      本院卷(四)第二○六頁、第二○七頁至第二一八頁），前述
      犯行，均係九十五年七月一日刑法修正施行前所犯，與該
      部分已經判決確定事實，具有連續犯及牽連犯之裁判上一
      罪關係，其確定判決之既判力自應及於全部犯罪事實，依
      前揭說明，此部分自應為免訴之諭知。
據上論斷，應依刑事訴訟法第二百九十九條第一項前段、第三百
條、第三百零二條第一款，臺灣地區與大陸地區人民關係條例第
七十九條第一項、第二項、第四項，刑法第二百十六條、第二百
十四條、第二百十二條、第二百十條、第二百三十一條第一項、
第四十七條第一項、第二十五條第二項、第五十九條，修正前刑
法第二十八條、第五十六條、第五十五條、第五十一條第五款，
刑法施行法第一條之一，中華民國九十六年罪犯減刑條例第二條
第一項第三款、第七條、第九條、第十條第一項，判決如主文。
本案經檢察官楊冀華到庭執行職務
中    華    民    國  九十八  年    四    月   三十   日
                          臺灣臺北地方法院刑事第七庭
                              審判長法  官  高偉文
                                    法  官  林欣苑
                                    法  官  孫萍萍
以上正本證明與原本無異。
如不服本判決，應於收受送達後十日內向本院提出上訴書狀，並
應敘述具體理由；其未敘述上訴理由者，應於上訴期間屆滿後二
十日內向本院補提理由書（均須按他造當事人之人數附繕）「切
勿逕送上級法院」。
                                    書記官  林義盛
中    華    民    國  九十八  年    四    月   三十   日
附錄本案論罪科刑法條全文：
臺灣地區與大陸地區人民關係條例第七十九條
違反第十五條第一款規定者，處一年以上七年以下有期徒刑，得
併科新臺幣一百萬元以下罰金。
意圖營利而犯前項之罪者，處三年以上十年以下有期徒刑，得併
科新臺幣五百萬元以下罰金。
前二項之首謀者，處五年以上有期徒刑，得併科新臺幣一千萬元
以下罰金。
臺灣地區與大陸地區人民關係條例第十五條
下列行為不得為之：
一、使大陸地區人民非法進入臺灣地區。
二、明知臺灣地區人民未經許可，而招攬使之進入大陸地區。
三、使大陸地區人民在臺灣地區從事未經許可或與許可目的不符
    之活動。
四、僱用或留用大陸地區人民在臺灣地區從事未經許可或與許可
    範圍不符之工作。
五、居間介紹他人為前款之行為。
刑法第二百十六條
行使第二百十條至第二百十五條之文書者，依偽造、變造文書或
登載不實事項或使登載不實事項之規定處斷。
刑法第二百十四條
明知為不實之事項，而使公務員登載於職務上所掌之公文書，足
以生損害於公眾或他人者，處三年以下有期徒刑、拘役或五百元
以下罰金。
刑法第二百十二條
偽造、變造護照、旅券、免許證、特許證及關於品行、能力服務
或其他相類之證書、介紹書，足以生損害於公眾或他人者，處一
年以下有期徒刑、拘役或三百元以下罰金。
刑法第二百十條
偽造、變造私文書，足以生損害於公眾或他人者，處五年以下有
期徒刑。
刑法第二百三十一條
意圖使男女與他人為性交或猥褻之行為，而引誘、容留或媒介以
營利者，處五年以下有期徒刑，得併科十萬元以下罰金。以詐術
犯之者，亦同。
公務員包庇他人犯前項之罪者，依前項之規定加重其刑至二分之
一。

司法院資訊處製作；財團法人民間司法改革基金會備份。
